---
title: "Como usar el paquete PaqueteMeteorologia"
output: rmarkdown::html_vignette
vignette: >
  %\VignetteIndexEntry{vinieta_1}
  %\VignetteEngine{knitr::rmarkdown}
  %\VignetteEncoding{UTF-8}
---

```{r, include = FALSE}
knitr::opts_chunk$set(
  collapse = TRUE,
  comment = "#>"
)
```

Importamos el paquete:

```{r setup}
library(PaqueteMeteorologia)
```

## Esta es una viñeta que explica el uso de las funciones del paquete.

### Funcion `'celsius_to_fahrenheit'`

Esta función toma una temperatura en grados Celsius y la convierte en grados Fahrenheit.

Ejemplo de uso de la funcion `'celsius_to_fahrenheit'`

```{r}
celsius_to_fahrenheit(-5)
```

### Funcion `'descargar_datos'`

Esta función toma el ID de una estación y una dirección de ruta y descarga en dicha dirección un csv con los datos meteorologicos de la estación con dicho ID.

Ejemplo de uso de la funcion `'descargar_datos'`

```{r}
datos <- descargar_datos("NH0098", "~/data")
```

### Funcion `'grafico_temperatura_mensual'`

Esta funcion devuelve un gráfico que muestre el promedio mensual de la temperatura de abrigo.

Ejemplo de uso de la funcion `'grafico_temperatura_mensual'`

Una estacion:

```{r}
grafico_temperatura_mensual(datos, titulo = "Temperatura")
```

Varias estaciones:

```{r}
estaciones <- readr::read_csv("../data/estaciones_merged.csv")

grafico_temperatura_mensual(estaciones, titulo = "Temperatura")
```

### Funcion `'tabla_resumen_temperatura_mensual'`

Esta función crea una tabla de resumen de la temperatura_abrigo_150cm para una o más estaciones.

Ejemplo de uso de la funcion `'tabla_resumen_temperatura_mensual'`

```{r}
tabla_resumen_temperatura(estaciones)
```
